zh-CN: Logo 标签印刷/制作方式: 数码印花; 刺绣; 烫金/烫银; 热转印; 提花; 皮革压花/凹凸压花; 丝网印刷; 热升华; 梭织; 其他
th: การพิมพ์ Label /วิธีการผลิต: พิมพ์ดิจิทัล; ปักลาย; พิมพ์ฟอยล์; รีดร้อน; ทอแจ็กการ์ด; หนังปั๊มจม/ปั๊มนูน; สกรีน; พิมพ์ซับลิเมชัน; ทอ; อื่นๆ
vi: Phương pháp in/sản xuất nhãn logo: In kỹ thuật số; Thêu; In ép nhũ; Ép nhiệt; Dệt jacquard; Da dập chìm/dập nổi; In lụa; In chuyển nhiệt; Dệt; Khác
nb: Trykk-/produksjonsmetode for logoetikett: Digitaltrykt; Brodert; Folietrykt; Varmetransfer; Jacquardvevd; Preget skinn; Silketrykt; Sublimert; Vevd; Annet
hu: Logócímke nyomtatási/gyártási módja: Digitálisan nyomtatott; Hímzett; Fóliával nyomtatott; Hőtranszferes; Jacquard szövésű; Bőr, dombornyomott; Szitanyomott; Szublimált; Szövött; Egyéb
ro-RO: Metoda de imprimare/producție a etichetei cu logo: Imprimare digitală; Brodat; Imprimare cu folie; Transfer termic; Țesut Jacquard; Piele presată/în relief; Serigrafiat; Sublimat; Țesut; Altele
it: Metodo di stampa/produzione dell'etichetta logo: Stampato in digitale; Ricamato; Stampato a caldo; A trasferimento termico; Tessuto jacquard; Pelle con stampa a rilievo/incassata; Serigrafato; Sublimato; Tessuto; Altro
pt-BR: Etiqueta de logotipo método de impressão/produção: Impressão digital; Bordado; Impressão em foil; Termotransferência; Tecido Jacquard; Couro em alto/baixo relevo; Serigrafia; Sublimado; Tecido; Outro
fr: Mode d’impression ou de production de l’étiquette à logo: Impression numérique; Brodé; Impression métallisée; Transfert thermique; Tissage jacquard; Cuir gaufré / estampé; Sérigraphie; Sublimation; Tissé; Autre
el: Μέθοδος εκτύπωσης/παραγωγής ετικέτας/λογοτύπου: Ψηφιακή εκτύπωση; Κεντητό; Εκτύπωση με foil; Θερμομεταφορά; Υφαντό ζακάρ; Ανάγλυφο/εσώγλυφο δέρμα; Μεταξοτυπία; Εξάχνωση; Υφαντό; Άλλο
zh-TW: 標誌標籤印刷/製作方式: 數位印刷; 刺繡; 燙金印刷; 熱轉印; 提花梭織; 皮革壓花/浮雕; 網版印刷; 昇華; 梭織; 其他
sl-SI: Način tiska/izdelave etikete z logotipom: Digitalno natisnjeno; Izvezeno; Tisk s folijo; Toplotni prenos; Žakard tkano; Vtisnjeno v usnje/reliefno; Sitotisk; Sublimirano; Tkano; Drugo
sk-SK: Tlač loga na štítky/spôsob výroby: Digitálna potlač; Výšivka; Fóliová potlač; Termotransfer; Žakárové tkanie; Vyrazené/reliéfne do kože; Sieťotlač; Sublimačná potlač; Tkané; Iné
fi: Logon lappuun painamisen tai tuottamisen menetelmä: Digipainettu; Brodeerattu; Foliopainettu; Lämpösiirto; Jacquard-kudottu; Paino-/kohokuvioitu nahka; Silkkipainettu; Sublimoitu; Kudottu; Muu
sv: Logotypetikett – tryck-/produktionsmetod: Digitaltryckt; Broderad; Folietryckt; Värmeöverföring; Jacquardvävd; Läderpräglad; Screentryckt; Sublimerad; Vävd; Annat
ja: ロゴLabel印刷／作成方法: デジタルプリント; 刺繍; 箔押しプリント; 熱転写; ジャカード織り; レザー型押し/エンボス加工; シルクスクリーンプリント; 昇華プリント; 織り; その他
hr-HR: Metoda ispisa/proizvodnje etikete logotipa: Digitalni tisak; Vez; Tisak folijom; Termotisak; Žakardno tkanje; Reljefna koža; Sitotisak; Sublimacijski tisak; Tkano; Ostalo
pt-PT: Método de impressão/produção da etiqueta com logótipo: Impressão digital; Bordado; Impressão em folha metálica; Transferência térmica; Tecido jacquard; Couro com relevo/baixo-relevo; Serigrafia; Sublimado; Tecido; Outro
bg-BG: Метод на изработка/печат на логото върху етикета: Дигитален печат; Бродерия; Голд печат; Термотрансфер; Жакардово тъкане; Релефна кожа; Ситопечат; Сублимация; Тъкане; Други
tr: Logo etiket baskı/üretim yöntemi: Dijital baskılı; İşlemeli; Folyo baskılı; Isı transferi; Jakar dokuma; Deri çökertme/kabartma; Serigrafi baskılı; Süblimasyon baskılı; Dokuma; Diğer
es: Método de impresión/producción de la etiqueta con logotipo: Impreso digitalmente; Bordado; Estampado metalizado; Transferencia por calor; Tejido jacquard; Cuero repujado/grabado; Impreso en serigrafía; Sublimado; Tejido; Otro
pl: Metoda druku/produkcji etykiety z logo: Druk cyfrowy; Haftowane; Druk folią; Termotransfer; Tkane żakardowo; Skóra tłoczona/wytłaczana; Sitodruk; Sublimowane; Tkane; Inne
de: Druck-/Produktionsverfahren des Logoetiketts: Digitaldruck; Stickerei; Foliendruck; Thermotransferdruck; Jacquard-Gewebe; Leder geprägt/tiefgeprägt; Siebdruck; Sublimationsdruck; Gewebt; Sonstige
nl: Logo label print-/productiemethode: Digitaal geprint; Geborduurd; Foliedruk; Thermische overdracht; Jacquardgeweven; Leer met preeg/reliëf; Gezeefdrukt; Gesublimeerd; Geweven; Anders
da: Logoetikettens fremstillingsmetode/trykmetode: Digitaltrykt; Broderet; Folietrykt; Varmetryk; Jacquardvævet; Læder præget/blindpræget; Serigrafitrykt; Sublimeret; Vævet; Andet
ru: Метод печати и производства логотипной этикетки: Цифровая печать; Вышивка; Печать фольгой; Термоперенос; Жаккардовое плетение; Тиснение по коже; Трафаретная печать; Сублимационная печать; Тканый метод; Другое
lt-LT: Logotipo etiketės spausdinimo / gamybos metodas: Skaitmeninė spauda; Išsiuvinėta; Spauda folija; Šiluminis perdavimas; Žakardinis audimas; Odos įspaudas / reljefas; Šilkografija; Sublimuota; Austa; Kita
cs: Způsob potisku/výroby nášivky s logem: Digitální tisk; Výšivka; Potisk fólií; Nažehlení; Žakárová tkanina; Ražená/vtlačovaná kůže; Sítotisk; Sublimace; Tkané; Jiné
en: Logo label print/production method: Digital printed; Embroidered; Foil printed; Heat transfer; Jacquard woven; Leather debossed/embossed; Screen printed; Sublimated; Woven; Other
ko: 로고 레이블 인쇄/제작 방법: 디지털 인쇄; 자수; 포일 인쇄; 열전사; 자카드 직조; 가죽 디보싱/엠보싱; 스크린 인쇄; 승화 전사; 직조; 기타